【裁判字號】    92,訴,1542
【裁判日期】    921202
【裁判案由】    毒品危害防制條例
【裁判全文】
臺灣桃園地方法院刑事判決                        九十二年度訴字第一五四二號
    公  訴  人  臺灣桃園地方法院檢察署檢察官
    被      告  甲○○
右列被告因違反毒品防制條例案件，經檢察官提起公訴（九十二年度毒偵字第二八五
五號、第二九五六號)，本院判決如左：
   主  文
甲○○施用第一級毒品，累犯，處有期徒刑柒月。又施用第二級毒品，累犯，處有期
徒刑肆月。應執行有期徒刑拾月。
    事  實
一、甲○○於民國八十五年間因違反麻醉藥品管理條例案件，經本院於八十六年八月
    十三日以八十六年度訴字第一五四號判決判處有期徒刑六月，於八十七年六月二
    十二日確定，而同年七月三十一日易科罰金執行完畢；又於八十五年間因偽造文
    書案件，經本院於八十七年十月二十一日以八十六年度訴字第五Ｏ一號判決判處
    有期徒刑二年，於八十八年二月十二日確定，並於九十年三月二十日假釋出監交
    付保護管束，而於九十年六月二十八日縮短刑期假釋期滿，未經撤銷假釋，以已
    執行論。
二、甲○○於八十八年間因施用毒品案件，經本院以八十八年度毒聲字第一五二二號
    裁定送觀察、勒戒後，認有繼續施用毒品傾向，再經本院以八十八年度毒聲字第
    一九二六號裁定令入戒治處所施以強制戒治一年，嗣強制戒治期滿，經台灣桃園
    地方法院檢察署檢察官於八十九年五月三日以八十九年度戒偵字第二三九號為不
    起訴處分；又因施用毒品案件，復經本院以九十年度毒聲字第三二六七號裁定送
    戒治處所施以強制戒治一年，及經檢察官提起公訴，嗣經本院於九十一年一月二
    十八日以九十年度訴字第二一八一號判決判處應執行有期徒刑一年（施用第一級
    毒品部分判處有期徒刑九月，施用第二級毒品部分判處有期徒刑五月，現執行中
    ），並於九十一年四月十三日確定。甲○○猶不思悔改，復基於施用第一級毒品
    、第二級毒品之犯意，於九十二年七月二十八日晚上七時許，在桃園市某不詳賓
    館處，以將海洛因摻水注射之方式，施用第一級毒品海洛因一次，且於同年七月
    二十八日下午五時許，在上址以將安非他命放入玻璃球燃燒之方式，施用第二級
    毒品安非他命一次，嗣於同年七月二十九日下午五時許為警緝獲，經警採集尿液
    送驗結果，呈嗎啡陽性反應，且於同日送臺灣桃園監獄執行前案有期徒刑一年，
    經該監獄於同年月三十日採尿，送驗結果呈安非他命、嗎啡陽性反應，始悉上情
    。
三、案經桃園警察局中壢分局報告及臺灣桃園監獄函送台灣桃園地方法院檢察署檢察
    官偵查起訴。
    理  由
一、訊據被告甲○○對於右揭犯罪事實均坦承不諱，而被告於九十二年七月二十九日
    、三十日為警、監獄人員採集之尿液，經送驗結果，前者呈嗎啡陽性反應（驗驗
    項目為鴉片類），後者呈嗎啡、安非他命陽性反應，此有昭信科技顧問股份有限
    公司、臺灣尖端先進生技醫藥股份有限公司出具之濫用藥物檢驗報告各一紙在卷
    可稽，足徵被告自白與事實相符，洵堪採信。又被告於八十八年間因施用毒品案
    件，經本院以八十八年度毒聲字第一五二二號裁定送觀察、勒戒後，認有繼續施
    用毒品傾向，再經本院以八十八年度毒聲字第一九二六號裁定令入戒治處所施以
    強制戒治一年，嗣強制戒治期滿，經台灣桃園地方法院檢察署檢察官於八十九年
    五月三日以八十九年度戒偵字第二三九號為不起訴處分；又因施用毒品案件，復
    經本院以九十年度毒聲字第三二六七號裁定送戒治處所施以強制戒治一年，及經
    檢察官提起公訴，嗣經本院於九十一年一月二十八日以九十年度訴字第二一八一
    號判決判處應執行有期徒刑一年，而於九十一年四月十三日確定等事實，有台灣
    高等法院被告全國前案紀錄表一份附卷可考，從而，被告三犯施用第一級毒品海
    洛因罪、第二級毒品安非他命罪之犯行洵堪認定。本件事證明確，被告施用第一
    級毒品、第二級毒品犯行已經證明，應依法論科。
二、核被告甲○○所為，係犯毒品危害防制條例第十條第一項之施用第一級毒品及同
    條第二項之施用第二級毒品罪。被告施用第一、二級毒品前分別持有之低度行為
    ，均為施用之高度行為所吸收，均不另論罪。被告所犯施用第一、二級毒品二罪
    ，犯意各別，罪名不同，應予分論併罰。又查被告有事實欄所載之犯罪科刑執行
    情形，有台灣高等法院被告全國前案記錄表一份在卷可稽，其於五年內再犯本件
    有期徒刑以上之罪，為累犯，應依刑法第四十七條規定加重其刑。爰審酌被告曾
    有多次施用毒品紀錄，施用毒品之次數，且其前已曾因施用毒品案件，裁定送觀
    察、勒戒、強制戒治，詎其仍不知悔改，復連續施用第一級毒品海洛因及第二級
    毒品安非他命，顯示其定力不足、意志不堅、易受外界誘惑、惟犯後坦承犯行之
    態度等一切情狀，分別量處如主文所示之刑，並定其應執行之刑。
三、至公訴人另以：被告甲○○自九十二年七月二十六日起至同年月二十八日七時前
    止，連續有施用海洛因之犯行云云。惟查，遍觀全卷，並無公訴人認定被告自九
    十二年七月二十六日起即連續施用第一級毒品海洛因之證據，況被告於本院調查
    時僅自白於九十二年七月二十八日晚上七時許，有施用海洛因一次之犯行，此外
    本院復查無其他積極證據，足資證明被告於九十二年七月二十八日晚上七時許之
    前，有施用海洛因之犯行，被告之犯罪自無法證明，惟公訴人認此部分之犯行，
    與前揭有罪認定之犯行有裁判上之一罪關係，爰不另為無罪之諭知，附此敘明。
據上論斷，應依刑事訴訟法第二百九十九條第一項前段、毒品危害防制條例第十條第
一項、第二項，刑法第十一條前段、第四十七條、第五十一條第五款，判決如主文。
本案經檢察官吳廣莉到庭執行職務。
中        華        民        國    九十二    年    十二    月    二    日
                                  臺灣桃園地方法院刑事第一庭
                                          法  官  黃梅淑
右正本證明與原本無異。
如不服本判決，應於判決送達後十日內向本院提出上訴狀( 應附繕本 )，上訴於
臺灣高等法院。
                                          書記官  孫立文
中        華        民        國   九十二   年   十二   月    四    日\
附論罪科刑依據之法條：
毒品危害防制條例第十條
施用第一級毒品者，處六月以上五年以下有期徒刑。
施用第二級毒品者，處三年以下有期徒刑。


司法院資訊處製作；財團法人民間司法改革基金會備份。
